福建金門地方法院刑事判決　
110年度金訴字第5號
聲  請  人  福建金門地方檢察署檢察官
被      告  朱平源



上列被告因違反洗錢防制法案件，經檢察官提起公訴（109年度
偵字第918號、1003號、1043號），本院判決如下：
    主  文
本件公訴不受理。
    理  由
一、公訴意旨略以：被告朱平原為成年人，依其社會生活經驗與
    智識程度，知悉金融機構帳戶關係個人財產、信用之表徵，
    若無正當理由或缺乏信賴基礎，提供金融機構帳戶資料予他
    人，通常將會遭持以供作財產犯罪之用，而可預見該金融帳
    戶恐淪為轉匯、提領贓款之犯罪工具，且如代他人提領其帳
    戶內來源不明款項，形同為詐騙者取得詐欺犯罪贓款，並藉
    此掩飾詐欺不法所得之本質、來源及去向，製造金流斷點，
    基於縱有人以其提供之金融機構帳戶實施財產犯罪，亦不違
    背其本意之詐欺取財與洗錢之不確定故意，於民國107年7月
    間左右，在金門縣○○鎮○○000號，將其向不知情之許文雄（
    另為不起訴處分）借用之鴻倚企業有限公司（下稱鴻倚公司
    ）所有之臺灣銀行金門分行帳戶000-000000000000號（下稱
    鴻倚公司臺銀帳戶）帳號，告知真實姓名、年籍不詳，自稱
    為「高貴林」之詐欺集團成員，以此方式容任他人使用該帳
    戶。復另基於幫助他人詐欺取財之不確定故意，於109年8月
    上旬某日左右，在不詳地點，將其所有之元大商業銀行000-
    00000000000000號帳戶之帳號及永豐商業銀行000-00000000
    000000號帳戶之帳號，告知真實姓名年籍不詳之詐欺集團成
    員。嗣詐欺集團成員取得鴻倚公司、被告上開金融帳戶帳號
    後，為下列行為：㈠意圖為自己不法之所有，基於詐欺取財
    與洗錢之犯意，於107年7月16日至同年10月4日，以通訊軟
    體臉書及LINE向告訴人孫進智佯稱：為「譚雅心」，可操作
    國際原油現貨投資理財云云，致告訴人孫進智陷於錯誤，於
    107年9月13日、107年10月1日及107年10月4日，分別匯款新
    臺幣（下同）100萬元、200萬元及110萬元至指定之上開鴻
    倚公司臺銀帳戶。再由被告指示許文雄於107年9月14日，自
    鴻倚公司臺銀帳戶，提款匯款45萬元、45萬元及20萬元，至
    被告所有之兆豐銀行帳號000-00000000000號帳戶，復由被
    告於107年9月14日自其所有之上開兆豐銀行帳戶，匯出45萬
    3,000元、44萬5,000元及提領現金11萬元。被告再指示許文
    雄於107年10月2日提領現金20萬元交付被告、匯款100萬元
    至被告上開兆豐銀行帳戶及匯款80萬元至被告指定之臺灣銀
    行延平分行之家煌實業有限公司帳號000000000000號帳戶（
    下稱家煌公司臺銀帳戶），再由被告於107年10月2日自其兆
    豐銀行帳戶提領現金21萬元及匯款76萬8,800元至家煌公司
    臺銀帳戶。被告復指示許文雄於107年10月5日匯款103萬9,5
    00元至上開家煌公司臺銀帳戶及於107年10月8日提領現金6
    萬元，交付被告，被告即以此方式掩飾或隱匿該犯罪所得去
    向，製造金流斷點，使原匯入其帳戶之不法贓款去向難以追
    查。嗣告訴人孫進智發覺有異報警處理，始循線查悉上情。
    ㈡意圖為自己不法之所有，基於詐欺取財之犯意，於109年8
    月11日，以通訊軟體LINE聯絡告訴人陳國強，佯稱：為友人
    「王梓宇」，要借款5萬元云云，致告訴人陳國強陷於錯誤
    ，適告訴人陳國強身處緬甸地區且無國內新臺幣金融帳戶可
    供轉帳匯款，乃於同日，自其緬甸國之銀行帳戶將緬甸幣24
    0萬3,900元（折合新臺幣約5萬元）透過網路銀行匯入友人
    賴廣昌所有之緬甸國銀行帳戶內，再委由賴廣昌於同日，在
    新北市○○區○○路00號，以網路銀行轉帳方式，將5萬元轉入
    指定之被告所有之上開元大銀行帳戶。旋告訴人陳國強發覺
    有異，委由友人王意寧於同日報警處理，始循線查悉上情。
    ㈢意圖為自己不法之所有，基於詐欺取財之犯意，於109年8
    月11日，以通訊軟體LINE向告訴人宋宜璠佯稱：為親戚「楊
    舜潔」，要借款5萬元云云，致告訴人宋宜璠陷於錯誤，於
    同日，在 新加坡地區，以網路轉帳方式，將5萬元轉入指定
    之被告所有之上開永豐銀行帳戶。嗣告訴人宋宜璠發覺有異
    ，委由其母薛美瓊報警處理，始循線查悉上情。因認被告就
    上開事實㈠所為，係犯刑法第339條第1項之詐欺取財、洗錢
    防制法第2條第2款、第14條第1項之一般洗錢罪嫌；就上開
    事實㈡、㈢所為，均係犯刑法第30條第1項前段、第339條第1
    項之幫助詐欺取財罪嫌。
二、被告死亡者，應諭知不受理之判決，並得不經言詞辯論為之
    ，刑事訴訟法第303條第5款、第307條分別定有明文。
三、經查，被告本件被訴違反洗錢防制法等案件，經檢察官於11
    0年5月5日偵查終結提起公訴，於110年6月1日繫屬本院，被
    告於審理中之110年6月18日死亡，有其個人戶籍（完整姓名
    ）資料查詢結果1紙在卷可憑，揆諸前開說明，本件爰不經
    言詞辯論，逕為諭知不受理之判決。
四、據上論斷，應依刑事訴訟法第303條第5款、第307條，判決
    如主文。
中　　華　　民　　國　　110 　年　　9 　　月　　30　　日
                  刑事第二庭  審判長法  官  王鴻均
                                    法  官  黃佩穎
                                    法  官  蔡旻穎
以上正本證明與原本無異。　　　　　　　　　　　　　　
如不服本判決應於收受判決後20日內向本院提出上訴書狀，並應
敘述具體理由。其未敘述上訴理由者，應於上訴期間屆滿後20 
日內向本院補提理由書 (均須按他造當事人之人數附繕本)「切
勿逕送上級法院」。
                                    書記官 蔡鴻源
中　　華　　民　　國　　110 　年　　10　　月　　1 　　日